臺灣高等法院刑事判決　　　　　　　 100年度上易字第2867號
上　訴　人
即　被　告　黃政欽
上列上訴人因竊盜案件，不服臺灣板橋地方法院100 年度易字第
2411號，中華民國100 年10月21日第一審判決（起訴案號：臺灣
板橋地方法院檢察署100年度偵字第11739號），提起上訴，本院
判決如下：
    主  文
上訴駁回。
    理  由
一、按依刑事訴訟法第350 條、第361 條、第362 條、第367 條
    規定，不服地方法院之第一審判決而上訴者，須提出上訴書
    狀，並應敘明具體理由，為上訴必備之程式；其所提出之書
    狀未敘述上訴理由，或僅曾以言詞陳述上訴理由者，均應於
    上述期間屆滿後20日內補提理由書於第一審法院。第一審法
    院經形式審查，認逾期未補提上訴理由者，應定期間先命補
    正；逾期未補正者，為上訴不合法律上之程式，應以裁定駁
    回。倘已提出上訴理由，但所提非屬具體理由者，則由第二
    審法院以上訴不合法律上之程式，判決駁回。而所謂具體理
    由，必係依據卷內既有訴訟資料或提出新事證，指摘或表明
    第一審判決有何採證認事、用法或量刑等足以影響判決本旨
    之不當或違法，而構成應予撤銷之具體事由，始克當之（例
    如：依憑證據法則具體指出所採證據何以不具證據能力，或
    依憑卷證資料，明確指出所為證據證明力之判斷如何違背經
    驗、論理法則）；倘僅泛言原判決認定事實錯誤、違背法令
    、量刑失之過重或過輕，而未依上揭意旨指出具體事由，或
    形式上雖已指出具體事由，然該事由縱使屬實，亦不足以認
    為原判決有何不當或違法者（例如：對不具有調查必要性之
    證據，法院未依聲請調查亦未說明理由，或援用證據不當，
    但除去該證據仍應為同一事實之認定），皆難謂係具體理由
    ，俾與第二審上訴制度旨在請求第二審法院撤銷、變更第一
    審不當或違法之判決，以實現個案救濟之立法目的相契合，
    並節制濫行上訴（最高法院97年度台上字第892 號判決意旨
    參照）。又第二審法院認為上訴書狀未敘述理由，依刑事訴
    訟法第367 條但書規定，始應定期間命其補正。如認上訴書
    狀已敘述理由，但其理由非屬具體，其所為上訴，即不符上
    訴之法定要件，自得逕行判決駁回，無定期命補正問題（最
    高法院97年度台上字第3599號判決要旨參照）。
二、本件原審判決略以：
(一)黃政欽有賭博、違反懲治盜匪條例及多次竊盜等前科。前因
    連續竊盜案件，經臺灣臺南地方法院以92年度訴字第1399號
    刑事判決判處有期徒刑二年六月確定，經入監執行後，於民
    國97年12月12日縮短刑期假釋出監，並付保護管束，嗣於98
    年5 月16日保護管束期滿，未經撤銷假釋視為執行完畢。
(二)詎黃政欽仍不知悔改，復於100年2月27日晚間11時40分許，
    見鄰居李國維位於新北市板橋區○○○路213巷6號3樓308室
    之住處房門未鎖（黃政欽當時居住於同址302 室），竟即基
    於意圖為自己不法所有之竊盜犯意，侵入李國維住宅後，徒
    手竊取李國維所有置於住處內之戒指一只、行動電話（序號
    為000000000000000 號）一具、身分證、健保卡、汽、機車
    駕照各一張、存摺四本、印章一個及存錢筒一個（內含零錢
    約新臺幣八千元），得手後旋即離去。嗣因李國維返回住處
    發覺物品遭竊後報警處理，經警調閱監視錄影畫面後，始悉
    上情。
(三)核被告所為，係犯刑法第321 條第1 項第1 款之侵入住宅加
    重竊盜罪。其無故侵入住宅之行為，為侵入住宅竊盜罪構成
    要件之一部，即已包含於該罪之罪質中，無庸再論以無故侵
    入住宅罪。
(四)被告前因連續竊盜案件，經臺灣臺南地方法院以92年度訴字
    第1399號刑事判決判處有期徒刑二年六月確定，經入監執行
    後，於97年12月12日縮短刑期假釋出監，並付保護管束，嗣
    於98年5 月16日保護管束期滿，未經撤銷假釋視為執行完畢
    乙節，有臺灣高等法院被告前案紀錄表一份在卷可按，其受
    有期徒刑執行完畢後，故意再犯本件有期徒刑以上之罪，為
    累犯，應依刑法第47條第1 項之規定加重其刑。
(五)審酌被告有事實欄所示之前科，其中包含多次竊盜前科，有
    上開被告前案紀錄表一份附卷可稽，猶不知悔悟而再為本件
    竊盜犯行，可徵其素行不佳，且其年方三十歲，正值青年時
    期，詎不思循正當途徑獲取財物，應予非難，其犯罪之動機
    為貪圖不法利益，侵入住宅之犯罪手段嚴重危害居家安寧，
    對於被害人人身安全所生之威脅甚大，所竊取之財物為戒指
    一只、手機一支、現金新臺幣約八千元及各項證件（參見被
    害人李國維於警詢中所述），被害人之損失不輕，暨被告犯
    罪後雖坦承犯行，惟迄未賠償被害人損失之態度等一切情狀
    ，量處有期徒刑十月，以資懲儆。
三、本件上訴人即被告黃政欽不服原審判決，提起上訴，理由載
    稱略以：被告坦承本件犯行，請從輕量刑，讓被告有悔過補
    償被害人之機會，云云。惟按，量刑之輕重，係屬事實審法
    院得依職權自由裁量之事項，苟於量刑時，已依行為人之責
    任為基礎，並斟酌刑法第57條各款所列情狀，而未逾越法定
    範圍，又未濫用其職權，即不得遽指為違法（最高法院99年
    台上字第189 號判決意旨參照）。原審判決既已詳細記載認
    定被告犯罪之證據及理由，於量刑時，亦已依上揭規定，詳
    予說明，審酌被告有前開所示之前科，其中包含多次竊盜前
    科，有上開被告前案紀錄表一份附卷可稽，猶不知悔悟而再
    為本件竊盜犯行，可徵其素行不佳，且其年方三十歲，正值
    青年時期，詎不思循正當途徑獲取財物，應予非難，其犯罪
    之動機為貪圖不法利益，侵入住宅之犯罪手段嚴重危害居家
    安寧，對於被害人人身安全所生之威脅甚大，所竊取之財物
    為戒指一只、手機一支、現金新臺幣約八千元及各項證件，
    被害人之損失不輕，暨被告犯罪後雖坦承犯行，惟迄未賠償
    被害人損失之態度等一切情狀，而量處上揭刑度，既未逾越
    法定刑度，又未濫用自由裁量之權限。且依被告犯罪情節，
    並無何可據以輕判之理由，原審判決自無何不當而構成應撤
    銷之事由可言。被告上訴意旨，執前陳詞，單純就科刑輕重
    而為爭執，對於原審判決究有何具體事由，致判決不當或違
    法，無一語涉及，顯未依據卷內既有訴訟資料或提出新事證
    ，指摘或表明原審判決有何採證認事、用法或量刑等足以影
    響判決本旨之不當或違法，或足以影響原判決，構成應撤銷
    之具體事由（最高法院97年度台上字第3037號判決意旨參照
    ）。依前開最高法院等判決意旨，本件上訴不得執為合法之
    第二審上訴理由，其上訴違背法律上之程式，應予駁回，並
    不經言詞辯論為之。
據上論斷，依刑事訴訟法第367 條前段、第372 條，判決如主文
。
中    華    民    國   100    年    12    月    12    日
                  刑事第二十二庭審判長法  官  郭雅美
                                      法  官  洪于智
                                      法  官  陳志洋
以上正本證明與原本無異。
不得上訴。
                                      書記官  陳珮茹
中    華    民    國   100    年    12    月    12    日
附錄本案論罪科刑法條全文:
中華民國刑法第321條
（加重竊盜罪）
犯竊盜罪而有下列情形之一者，處 6 月以上、5 年以下有期徒
刑，得併科新臺幣 10 萬元以下罰金：
一、侵入住宅或有人居住之建築物、船艦或隱匿其內而犯之者。
二、毀越門扇、牆垣或其他安全設備而犯之者。
三、攜帶兇器而犯之者。
四、結夥三人以上而犯之者。
五、乘火災、水災或其他災害之際而犯之者。
六、在車站、埠頭、航空站或其他供水、陸、空公眾運輸之舟、
    車、航空機內而犯之者。
前項之未遂犯罰之。